【裁判字號】    99,監宣,29
【裁判日期】    990505
【裁判案由】    監護宣告
【裁判全文】
臺灣屏東地方法院民事裁定              99年度監宣字第29號
聲  請  人  乙○
上列聲請人聲請監護宣告事件，本院裁定如下：
    主  文
宣告甲○○○（女，民國○○年○○月○○日出生，身分證統一編號：
Ｚ000000000號）為受監護宣告人。
選定乙○（女、民國○○年○ 月○○日生、身分證統一編號：Ｚ00000
0000號）為受監護宣告之人甲○○○之監護人。指定陳蕊為會同
開具財產清冊之人。
聲請費用新臺幣壹仟元由受監護宣告之人負擔。
    理  由
一、聲請意旨略以：聲請人之母陳洪桂英（女，民國○○年○○月○○
    日出生，身分證統一編號：Ｚ000000000號），於民國99年3
    4 日因呼吸衰竭，致不能為意思表示或受意思表示，或不能
    辨識其意思表示之效果，為此依民法第14條之規定，聲請宣
    告甲○○○為受監護宣告人，並由聲請人為陳洪桂英之監護
    人，並指定陳蕊為會同開具財產清冊之人等語，並提出復興
    醫院診斷証明書、戶籍謄本為證。
二、聲請人主張上開各情，業據其提出復興醫院診斷証明書、戶
    籍謄本為證，並經本院前往屏東復興醫院於鑑定人黃文翔醫
    師前點呼甲○○○，並詢問其姓名、年籍、住所與聲請人之
    關係等問題，均無反應。本院另就甲○○○之精神及心智狀
    況訊問鑑定人，經鑑定人鑑定結果，認甲○○○現在屬極重
    度失智狀態，雙眼緊閉，意識昏迷，無法辨識家人，對外界
    呼喚無辨識與理會能力，呈現重度昏迷狀態，個案各項功能
    退化嚴重，生活完全無自理能力必須長期依賴家人從旁照顧
    ，無行動能力。個案個人功能嚴重衰退致不能為意思表示或
    受意思表示，或不能辨識其意思表示效果之能力幾乎完全喪
    失，亦已完全失去行為能力，應已符合監護宣告之要件等情
    ，有本院99年4 月22日勘驗筆錄、屏安醫院99年4 月22日99
    屏安醫字第0990136 號函附之監護鑑定書附卷可稽。本院綜
    合上開勘驗結果及鑑定人之意見，認甲○○○確因精神障礙
    ，致不能為意思表示或受意思表示之程度，而聲請人乃甲○
    ○○之女，有戶籍謄本在卷可稽，故聲請人聲請對甲○○○
    為監護之宣告，核無不合，爰依民法第14條第1 項規定，宣
    告甲○○○為受監護宣告之人。
三、又按受監護宣告之人應置監護人；法院為監護之宣告時，應
    依職權就配偶、四親等內之親屬、最近一年有同居事實之其
    他親屬、主管機關、社會福利機構或其他適當之人選定一人
    或數人為監護人，並同時指定會同開具財產清冊之人；法院
    選定監護人時，應依受監護宣告之人之最佳利益，優先考量
    受監護宣告之人之意見，審酌一切情狀，並注意下列事項：
    一、受監護宣告之人之身心狀態與生活及財產狀況。二、受
    監護宣告之人與其配偶、子女或其他共同生活之人間之情感
    狀況。三、監護人之職業、經歷、意見及其與受監護宣告之
    人之利害關係。四、法人為監護人時，其事業之種類與內容
    ，法人及其代表人與受監護宣告之人之利害關係，修正後之
    民法第1110條、第1111條第1 項、第1111條之1 定有明文。
四、查聲請人為受監護宣告人之女，有意願擔任受監護宣告人之
    監護人，由其負責護養及照顧相對人並管理其財產，應能符
    合法律規定及受監護人之最佳利益，爰選定聲請人為監護人
    。另依上開規定，法院於選定監護人時，應同時指定會同開
    具財產清冊之人，及依民法第1113條準用同法第1099條之規
    定，監護開始時，監護人對於受監護人之財產，應依規定會
    同當地直轄市、縣（市）政府指派或法院指定之人，於二個
    月內開具財產清冊，並陳報法院。為使聲請人得於期限內開
    具財產清冊並陳報法院，並衡酌第三人陳蕊係受監護人之女
    ，爰併指定陳蕊為會同開具財產清冊之人。
五、依民事訴訟法第608 條第1 項、非訟事件法第24條第1 項，
    裁定如主文。
中    華    民    國    99    年    5     月    5    日
                  家事庭法  官  廖文忠
正本係照原本作成。
如不服本裁定關於選定監護人及指定會同開具財產清冊之人等部
分，應於送達後10日內向本院提出抗告狀，並繳納抗告費新臺幣
1,000 元；其餘關於宣告監護之部分，不得抗告。
中    華    民    國    99    年    5     月    5    日
                        書記官  陳清陽

司法院資訊處製作；財團法人民間司法改革基金會備份。
